臺灣臺中地方法院刑事裁定
110年度撤緩字第171號
聲  請  人  臺灣臺中地方檢察署檢察官
受  刑  人  曾芮亞


上列聲請人因受刑人賭博案件（臺灣高等法院110年度上易字第4
8號），聲請撤銷緩刑之宣告（110年度執聲字第2538號、110年
度執助字第1768號），本院裁定如下：
    主  文
聲請駁回。
    理  由
一、聲請意旨略以：受刑人曾芮亞（原名曾盈樺）因於民國106
    年8月3日犯賭博案件，經臺灣士林地方法院於109年11月24
    日以108年度易字第354、516號判決判處有期徒刑5月，緩刑
    2年，並經臺灣高等法院以110年度上易字第48號判決駁回上
    訴，於110年3月9日確定在案。惟受刑人於緩刑期前即107年
    6月13日復故意犯賭博案件，經臺灣臺北地方法院於110年4
    月23日以107年度易字第964號、109年度易字第587號判決判
    處有期徒刑6月，於110年5月31日確定。受刑人於緩刑宣告
    前，即已故意犯賭博罪，二者時間緊接，罪質相同，該犯罪
    行為原審未及審酌，為杜絕其一再故意犯賭博罪及建立守法
    觀念，爰依刑事訴訟法第476條規定，聲請撤銷緩刑之宣告
    等語。
二、按緩刑之宣告應撤銷者，由受刑人所在地或其最後住所地之
     地方法院檢察官聲請該法院裁定之，刑事訴訟法第476條定
    有明文。查本件受刑人住所地係本院管轄地域，是聲請人向
     本院為本件聲請，程序上尚無不合。次按受緩刑之宣告，
    緩刑前或緩刑期內因故意犯他罪，而在緩刑期內受6月以下
    有期徒刑、拘役或罰金之宣告確定，足認原宣告之緩刑難收
    其預期效果，而有執行刑罰之必要者，得撤銷其宣告，刑法
    第75條之1第1項第1款、第2款分別定有明文。考其立法意旨
    以：「現行關於緩刑前或緩刑期間故意犯他罪，而在緩刑期
    內受得易科罰金之有期徒刑之宣告者，列為應撤銷緩刑之事
    由，因認過於嚴苛，而排除第75條應撤銷緩刑之事由，移列
    至得撤銷之事由，俾使法官依被告再犯情節，而裁量是否撤
    銷先前緩刑之宣告；其次，如有前開事由，但判決宣告拘役
    、罰金時，可見行為人仍未見悔悟，有列為得撤銷緩刑之事
    由，以資彈性適用。」是該條文採用裁量撤銷主義，賦予法
    院撤銷與否之權限，特於第1項規定實質要件為「足認原宣
    告之緩刑難收其預期效果，而有執行刑罰之必要」，供作審
    認之標準。亦即於上揭「得」撤銷緩刑之情形，法官應依職
    權本於合目的性之裁量，妥適審酌被告所犯前後數罪間，關
    於法益侵害之性質、再犯之原因、違反法規範之情節是否重
    大、被告主觀犯意所顯現之惡性及其反社會性等情，是否已
    使前案原為促使惡性輕微之被告或偶發犯、初犯改過自新而
    宣告之緩刑，已難收其預期之效果，而確有執行刑罰之必要
    ，此與刑法第75條第1項所定2款要件有一具備，即毋庸再行
    審酌其他情狀，應逕予撤銷緩刑之情形完全不同。故在緩刑
    前或緩刑期內因故意犯他罪，而在緩刑期內受得易科罰金之
    有期徒刑之宣告確定者，並非一律撤銷其緩刑宣告，應由法
    院斟酌原宣告之緩刑是否確難收預期效果，而有執行刑罰之
    必要，再決定是否撤銷緩刑之宣告。
三、經查：
（一）本件受刑人曾芮亞前因犯圖利聚眾賭博罪，經臺灣士林地
      方法院於109年11月24日以108年度易字第516號判決判處
      有期徒刑5月，緩刑2年，並應於判決確定時起1年內，向
      公庫支付新臺幣8萬元，嗣受刑人提起上訴後，經臺灣高
      等法院於110年3月9日以110年度上易字第48號判決就罪刑
      部分駁回上訴而確定（下稱前案），緩刑期間自該日起算
      至112年3月8日止；又受刑人另於緩刑期前之106年8月8日
      至107年6月13日間因故意犯圖利聚眾賭博罪，經臺灣臺北
      地方法院於110年4月23日以107年度易字第964號判決判處
      有期徒刑6月，而於110年5月31日確定（下稱後案）等情
      ，有上開判決書、臺灣高等法院被告前案紀錄表各1份在
      卷可稽，足認受刑人確有於前案緩刑前因故意犯他罪，而
      在前案緩刑期內受有期徒刑6月之宣告確定之情。
（二）惟依前揭說明，仍應衡酌相關情狀，足認原宣告之緩刑難
       收其預期效果，而有執行刑罰之必要者，始得依前開規
      定 撤銷受刑人所受之緩刑宣告。本件受刑人所犯前、後
      案固均係犯圖利聚眾賭博罪，惟前案判決宣告緩刑之理由
      中業已說明受刑人「於本案犯行後雖另涉賭博案件現由臺
      灣臺北地方法院107年度易字第964號案件審理中，但考量
      被告曾盈樺係因求職不慎，一時思慮不周而犯本案犯行，
      且非擔任主要招募或架設賭博網站之人，犯罪情節尚非重
      大，足認其經此偵審程序及科刑宣告後，當知所警惕，信
      無再犯之虞，前開所宣告之刑，均以暫不執行為適當，爰
      依刑法第74條第1項第1款規定宣告緩刑2年，以觀後效」
      等語，顯已考量受刑人再犯後案之情形，而仍認宜予宣告
      緩刑，聲請意旨謂受刑人所犯後案「犯罪行為原審未及審
      酌」等語，顯與上開前案判決理由不符，已難憑採。且受
      刑人所犯前、後案雖時間緊接，罪質相同，惟受刑人於前
      案與後案中均係受僱於合法登記之公司，因求職不慎而犯
      案，犯後均坦承犯行，尚知悔悟，且受刑人除上開案件外
      並無其他任何犯罪紀錄，有前揭被告前案紀錄表可參，足
      認被告並非反社會性重大之人，且於前案宣告緩刑後，亦
      未再犯罪，顯見前案之科刑及緩刑宣告，應已達對受刑人
      警惕之效果。綜上，本件尚無事證足認受刑人前案所受緩
      刑宣告難收其預期效果，而有非予執行刑罰無以懲戒或矯
      正之必要。從而，聲請人聲請撤銷緩刑為無理由，應予駁
      回。
四、依刑事訴訟法第220條，裁定如主文。
中　　華　　民　　國　　110 　年　　11　　月　　12　　日
                  刑事第十三庭  法  官  李宜娟
上正本證明與原本無異。
如不服本裁定，應於收受送達後5日內向本院提出抗告狀。（應
附繕本）
                                書記官  林雅慧
中　　華　　民　　國　　110 　年　　11　　月　　12　　日